臺灣嘉義地方法院刑事判決　　　　　　　　　　　　　　九十三年度易字第六四號
　　公　訴　人　臺灣嘉義地方法院檢察署檢察官
　　被　　　告　甲○○
　　選任辯護人　蔡碧仲律師
　　　　　　　　涂愛紳律師
右列被告因傷害案件，經檢察官聲請簡易判決處刑（九十二年度調偵字第四五九號）
，本院認不宜以簡易判決處刑，改依通常程序審理，判決如左：
    主  文
甲○○共同傷害人之身體，處有期徒刑月，如易科罰金，以佰元折算壹日。
    事  實
一、 甲○○因與丙○○○曾有怨隙，兩人素為不睦。丙○○○於民國九十二年七月
     十三日晚上十一時許，步行途經甲○○位在嘉義縣民雄鄉○○○路九五巷二十
     號（簡易判決處刑書誤載為卅一巷五十號）住處前，因睨甲○○一眼，引發兩
     人口角。詎甲○○竟與不詳姓名之成年男子基於共同傷害之犯意聯絡，先後或
     徒手、或持臉盆、鐵管毆打丙○○○，丙○○○旋即奔逃至百餘公尺外之同村
     東榮路鐵路平交道處，該成年男子猶持鐵管一支追及，並續為毆打丙○○○，
     待路人制止，方罷手逃逸，致丙○○○受有頭枕部挫傷皮下腫、左膝部挫傷皮
     下瘀血、左肘部挫傷皮下剝脫二處、右膝部擦傷（跌倒）、右肩部挫傷皮下瘀
     血等傷害。
二、案經丙○○○訴由嘉義縣警察局民雄分局報告臺灣嘉義地方法院檢察署檢察官偵
    查聲請以簡易判決處刑，經本院改依通常程序審理。
    理  由
一、訊據被告甲○○矢口否認有右揭犯行，辯稱：伊沒有打丙○○○，不知道他的傷
    從何而來云云。經查：右揭事實，業據告訴人丙○○○於警訊中指稱：當時步行
    經過被告住處，看了她一眼，她就大叫看什麼，兩人就發生口角，被告就先出手
    打我，並從屋裡叫一成年男子出來打我，被告拉住我的衣服，該成年男子繼續徒
    手打我，我掙脫後，跑向平交道方向，該男子再騎機車追及，在平交道繼續打我
    等語，其又於偵查及本院簡易庭調查時指述：被告用鐵管打我膝蓋，我要跑時，
    被告叫該成年男子出來打我，被告拉住我讓那名男子打我，那名成年男子如何打
    ，我不知道，並用臉盆的水潑我、用臉盆打我，我跑往平交道方向，那成年男子
    騎機車追及後，繼續持鐵管打我等語甚詳，又證人王韻淳（即嘉義市○○路○路
    平交道看柵工）於偵查中證述：確有於當時看到告訴人被一成年男子毆打，且告
    訴人手腳有流血等語甚詳，則證人王韻淳證述情節與告訴人指訴遭毆情節堪稱相
    符，佐以被告與告訴人間早已存有嫌隙、被告住處離嘉義市○○路○路平交道距
    離僅二、三百公尺等情以觀，是告訴人指述先在被告住處前遭毆打後，方逃至鐵
    路平交道附近，而該成年男子追及繼續被毆，應屬可採。此外，告訴人丙○○○
    於九十二年七月十四日至行政院衛生署嘉義醫院檢查、處理，受有頭枕部挫傷皮
    下腫、頭枕部挫傷皮下腫、左膝部挫傷皮下瘀血、左肘部挫傷皮下剝脫二處、右
    膝部擦傷（跌倒）、右肩部挫傷皮下瘀血之等傷害，有該院驗傷診斷書在卷足稽
    。另(1)證人乙○○於偵查中證述：「（問：九十二年七月十八日上午八時，有無
    到丙○○○家對他說，甲○○叫人打你是否會有事？）我有去他家，但我沒有說
    ，甲○○叫我去當調人，說丙○○○常去騷擾他，叫我請丙○○○不要再騷擾」
    、本院調查時證述：「（問：九十二年七月十三日晚上十一時，甲○○與丙○○
    ○發生何事？）日期我忘記了，但之前他們二人有糾紛，在我家調解，據甲○○
    告訴我，丙○○○常常騷擾他，也到他家打他，甲○○要求丙○○○寫調解書，
    不然她的精神壓力很大，去我家調解與本件的犯罪事實無關，本件事情我不知道
    」、「（問：甲○○是否有到你家詢問打人是否有關係？）他是有問過，但是是
    在這件事情之前，甲○○是因為丙○○○都不來調解，他才說打人沒有罪嗎」等
    語，則證人乙○○既對於本件犯罪事實均稱不知，其證詞即無從對被告為有利之
    判斷；(2)被告固辯稱：告訴人對於毆打過程在警詢、偵查及本院調查中，指述不
    一云云，然就一般常理而言，毆打過程現場應係混亂，告訴人對於毆打過程之陳
    述，若無法為完全記憶，或僅屬片段陳述，均應在合理範圍。故被告前開辯解，
    尚無足採。綜上所述，本件事證明確，被告犯行堪以認定，應予依法論科。
二、核被告所為，係犯刑法第二百七十七條第一項之傷害罪。被告與真實姓名年籍不
    詳之成年男子就上開傷害犯行，有犯意之聯絡及行為之分擔，為共同正犯。爰審
    酌被告僅因告訴人看伊一眼，即或徒手、或持臉盆傷害告訴人、犯後否認犯罪無
    悔改之意、告訴人所受傷害之程度、與告訴人平日之關係及其犯罪之動機、目的
    、手段、智識程度等一切情狀，量處如主文所示之刑，並諭知易科罰金之折算標
    準，以資懲儆。另扣案之鐵管，無證據證明係被告所有，爰不另為沒收之諭知，
    併此敘明。
據上論斷，應依刑事訴訟法第四百五十二條、第二百九十九條第一項前段，刑法第二
十八條、第二百七十七條第一項、第四十一條第一項前段，罰金罰鍰提高標準條例第
一條前段、第二條，判決如主文。
本案經檢察官陳昭廷到庭執行職務。
中      華      民      國    九十三    年      六      月    二十一    日
                                      臺灣嘉義地方法院刑事第三庭
                                          審判長法官  沈  福  財
                                                法官  陳  端  宜
                                                法官  朱  美  璘
右正本證明與原本無異。
如不服本判決，應於判決送達後十日內，向本院提出上訴狀。
中      華      民      國    九十三    年      六      月    二十一    日
                                              書記官  尹  玉  琪
附錄：本案論罪科刑法條全文中華民國刑法第二百七十七條：
(普通傷害罪)
傷害人之身體或健康者，處三年以下有期徒刑、拘役或一千元以下罰金。
犯前項之罪因而致人於死者，處無期徒刑或七年以上有期徒刑；致重傷者，處三年以
上十年以下有期徒刑。
